# 融资租赁业务承租方支付的保证金是否按照实际利率法考虑利息

提问人：业 精于勤 @ 荒于嬉 时间：2021-07-14 20:33:07
ipo企业目前开展融资租赁业务，作为承租方，支付部分融资租赁保证金，合同约定“可以用于抵扣最后一期租金或者在租赁期满是退回“或者”用于抵减最后一期租金，并且承租人同意此约定“，存在两种情况，问题一，上述款项是否可以列报为长期应收款，以及是否可以直接抵减长期应付款，问题二，是否必须要找实际利率法进行核算？

回答人：chenyiwei
需要考虑。参考：《中审众环研究 2020 》之“问题4-2-14（涉及保证金及手续费的售后租回构成融资租赁交易的会计处理）”、“问题4-2-16（涉及保证金和服务费并考虑可抵扣增值税进项税额影响的融资租赁业务的综合案例）”。